臺灣臺中地方法院刑事裁定
110年度交聲再字第3號
聲  請  人  
即受判決人  曾美甘


輔  佐  人  林坤楠
上列聲請人即受判決人因過失傷害案件，對於本院中華民國110
年9月16日110年度交簡上字第94號確定判決（聲請簡易判決處刑
案號：臺灣臺中地方檢察署108年度偵字第34169號），聲請再審
，本院裁定如下：
    主  文
再審之聲請駁回。  
    理  由
一、聲請再審意旨略以：㈠告訴人張峻睿未依照既定路線左轉至
    亞洲大學上學，反而突然右轉並追撞聲請人即受判決人（下
    稱聲請人）曾美甘，其行車路徑不合常情，縱然告訴人翹課
    不去上學，其機車亦應與聲請人保持一定距離，告訴人方係
    肇事主因，原審判斷顯有錯誤；㈡由告訴人提供之收據所示
    ，其安全帽一頂要價新臺幣2800元，價格遠高於市面一般安
    全帽，應認有較高之保護力，然而告訴人戴著鐵甲武士所戴
    鋼鐵般護顏面全罩式安全帽，卻仍受有多顆牙齒斷裂之傷勢
    ，及聲請人受有脊椎骨骨折及聽力受損加重等傷勢，雖無法
    證實時速為多少，但足認告訴人當時係高速危險駕駛，方造
    成如此嚴重結果，原審未審酌此項證據而有違誤；㈢告訴人
    故意瘋狂加速右轉、蠻橫追撞聲請人，事後為規避責任而謊
    話連篇，係碰磁、真詐財之假車禍，告訴人打人者喊救命，
    昧著良心向聲請人索償費用，請求將告訴人酌予量刑，以端
    正社會善良風氣，爰依法聲請再審等語。　　
二、聲請人前因過失傷害案件，經本院臺中簡易庭以110年度中
    交簡字第433號判決判處拘役55日，嗣聲請人向本院第二審
    合議庭提起上訴後，復經本院以110年交簡上字第94號判決
    駁回上訴，於民國110年9月16日確定等情，有聲請人之臺灣
    高等法院被告前案紀錄表及本院110年交簡上字第94號判決
    書各1份附卷可佐，首堪認定。
三、按有罪之判決確定後，為受判決人之利益聲請再審，必其聲
    請之理由合於刑事訴訟法第420條第1項各款所定情形之一，
    即：㈠原判決所憑之證物已證明其為偽造或變造者；㈡原判決
    所憑之證言、鑑定或通譯已證明其為虛偽者；㈢受有罪判決
    之人，已證明其係被誣告者；㈣原判決所憑之通常法院或特
    別法院之裁判已經確定裁判變更者；㈤參與原判決或前審判
    決或判決前所行調查之法官，或參與偵查或起訴之檢察官，
    或參與調查犯罪之檢察事務官、司法警察官或司法警察，因
    該案件犯職務上之罪已經證明者，或因該案件違法失職已受
    懲戒處分，足以影響原判決者；㈥因發現新事實或新證據，
    單獨或與先前之證據綜合判斷，足認受有罪判決之人應受無
    罪、免訴、免刑或輕於原判決所認罪名之判決者，始准許之
    。又聲請再審，應以再審書狀敘述理由，提出於管轄法院為
    之，刑事訴訟法第429條前段定有明文，此為法定程式，如
    有違背者，法院自應依同法第433條規定，以裁定駁回其再
    審之聲請。所謂敘述理由，係指具體表明符合法定再審事由
    之原因事實而言；所稱證據，則指足以證明再審事由存在之
    證據。倘僅泛言聲請再審，而未敘明具體情形，或所述具體
    情形，顯與法定再審事由不相適合，或未提出足以證明再審
    事由存在之證據，均應認聲請再審之程序違背規定。（最高
    法院106年度台抗字第300號裁定意旨可資參照）。查聲請人
    本案聲請再審所提書狀及經命補正後所提補充書狀（見本院
    卷第7頁、第27-29頁、第43頁、第49頁），暨於本院110年1
    2月21日訊問程序時陳述之聲請再審意旨（見本院卷第57-58
    頁），未有一語提及與刑事訴訟法第420條第1項第1至6款所
    定得聲請再審事由相合之內容或證據，即未具體表明符合法
    定再審事由之原因事實，亦未指出足以證明再審事由存在之
    證據，顯已與法定再審事由不相適合，難認合於聲請再審之
    程序。
四、又依刑事訴訟法第429條之3第1項規定：「聲請再審得同時
    釋明其事由聲請調查證據，法院認有必要者，應為調查。」
    乃係鑑於無論以何種事由聲請再審，皆需證據證明確有聲請
    人主張之再審事由，如該證據無法院協助，一般私人甚難取
    得相關證據以聲請再審，為填補聲請人於證據取得能力上之
    不足而設。從而，法院依該項規定應為調查者，乃指依該證
    據之內容形式上觀察，無顯然之瑕疵，可以認為符合所聲請
    再審之事由，惟若無法院協助，一般私人甚難取得者而言。
    倘從形式上觀之，已難認符合所聲請再審之事由，縱屬一般
    人甚難取得之證據，亦非該條項所規定應為調查之證據。此
    與於刑事審判程序，當事人為促使法院發現真實，得就任何
    與待證事實有關之事項，聲請調查證據，且法院除有同法第
    163 條之2第2項各款所示情形外，皆應予調查之境況，截然
    不同（最高法院110年度台抗字第1069號裁定意旨可資參照
    ）。本案聲請人雖具狀聲請本院調閱警方現場紀錄圖原本、
    現場拍照路況照片等證據，以釐清還原真相云云，惟原審業
    已審酌現場照片、監視器錄影畫面及監視器錄影光碟等證據
    而為認定事實，聲請人聲請調查上揭證據，乃對原確定判決
    已經調查評價、判斷的證據再為一己爭執，且依形式上觀察
    ，不論單獨或結合已經存在卷內之各項證據資料綜合判斷，
    上開證據之調查均不足以動搖原確定判決結果，是本件聲請
    意旨所指應予調查之上開證據，依形式上以觀，即非刑事訴
    訟法第420條第1項第6款所稱之新證據或新事實，依前說明
    ，自非同法第429條之3第1項所規定法院應調查之證據，核
    無調查之必要。
五、綜上所述，聲請人本案聲請再審程序顯然違背法律規定，且
    無從補正，其聲請不合法，應予駁回。
據上論斷，應依刑事訴訟法第433條，裁定如主文。
中　　華　　民　　國　　111 　年　　2 　 月　　14 　　日
                  刑事第七庭  審判長法  官  尚安雅 
                                    法  官  林忠澤
                                    法  官  王怡蓁
以上正本證明與原本無異。
不得抗告。
                                    書記官  黃雅青
中　　華　　民　　國　　111 　年　　2 　 月　　14　　日